【裁判字號】    99,上訴,952
【裁判日期】    990603
【裁判案由】    違反毒品危害防制條例
【裁判全文】
臺灣高等法院高雄分院刑事判決         99年度上訴字第951號
    上  訴  人
    即  被  告  甲○○
上列上訴人因違反毒品危害防制條例案件，不服臺灣高雄地方法
院99年度審訴字第110 號、第147 號中華民國99年3 月16日第一
審判決（起訴案號：臺灣高雄地方法院檢察署98年度毒偵字第68
23號、第6833號及移送併辦；99年度毒偵字第359 號），提起上
訴，本院判決如下：
    主  文
上訴駁回。
    理  由
一、按不服地方法院之第一審判決而上訴者，應向管轄第二審之
    高等法院為之。上訴書狀應敘述具體理由。第二審法院認為
    上訴書狀未敘述理由，應以判決駁回之，刑事訴訟法第361
    條第1 項、第2 項、第367 條前段分別定有明文。而所謂具
    體理由，必係依據卷內既有訴訟資料或提出新事證，指摘或
    表明第一審判決有何採證認事、用法或量刑等足以影響判決
    本旨之不當或違法，而構成應予撤銷之具體事由，始克當之
    （例如：依憑證據法則具體指出所採證據何以不具證據能力
    ，或依憑卷證資料，明確指出所為證據證明力之判斷如何違
    背經驗、論理法則）；倘僅泛言原判決認定事實錯誤、違背
    法令、量刑失之過重或輕縱，而未依上揭意旨指出具體事由
    ，或形式上雖已指出具體事由，然該事由縱使屬實，亦不足
    以認為原判決有何不當或違法者（例如：對不具有調查必要
    性之證據，法院未依聲請調查亦未說明理由，或援用證據不
    當，但除去該證據仍應為同一事實之認定），皆難謂係具體
    理由，俾與第二審上訴制度旨在請求第二審法院撤銷、變更
    第一審不當或違法之判決，以實現個案救濟之立法目的相契
    合，此有最高法院97年台上字第892 號判決意旨可參照。
二、經查：被告甲○○上訴意旨，以家中尚有一80歲疾病纏身之
    老父無人照顧，請求給予被告一個改過自新之機會，改判社
    會勞動服務或緩起訴云云。然查：被告自警詢、偵查及原審
    中均坦承坦承犯行，並有扣案之第一級毒品海洛因2 包（檢
    驗後淨重0.019 公克、0.007 公克）可資佐證，且被告為警
    查獲時所採尿液送驗結果，呈嗎啡及甲基安非他命陽性反應
    ，有高雄市立凱旋醫院98年11月3 日（編號：I-394 ）、98
    年11月16日（編號：I-414 ）濫用藥物尿液檢驗報告、98年
    11月30日濫用藥物成品檢驗鑑定書各1 紙在偵查卷足憑，參
    以原審係以簡式審判程序進行，原審因而據以論罪科刑，並
    無不合。被告上訴，卻未依卷內既有訴訟資料或提出新事證
    ，指摘或表明原審判決有何用法或量刑等足以影響判決本旨
    之不當或違法，揆諸上開說明，自非屬得上訴第二審之具體
    事由。
三、綜上所述，本件揆諸上開法條規定及最高法院判決意旨，被
    告之上訴，難認合法，應予駁回。爰不經言詞辯論，依刑事
    訴訟法第367 條前段、第372 條規定，判決如主文。
中    華    民    國    99    年    6     月    3     日
                  刑事第二庭    審判長法  官  林正雄
                                      法  官  陳啟造
                                      法  官  黃壽燕
以上正本證明與原本無異。
如不服本判決應於收受本判決後10日內向本院提出上訴書狀，其
未敘述上訴理由者，並得於提起上訴後10日內向本院補提理由書
狀（均須按他造當事人之人數附繕本）「切勿逕送上級法院」。
中    華    民    國    99    年    6     月    3     日
                                      書記官  戴志穎

司法院資訊處製作；財團法人民間司法改革基金會備份。
